【裁判字號】    92,簡上,94
【裁判日期】    921008
【裁判案由】    傷害
【裁判全文】
臺灣桃園地方法院刑事判決                          九十二年度簡上字第九四號
    上  訴  人
    即  被  告  戊○○
右列上訴人即被告因傷害案件，不服本院中壢簡易庭九十二年度壢簡字第二九號，中
華民國九十二年一月九日第一審簡易判決（聲請簡易判處刑書案號：九十一年度偵字
第一七六八六號、第二一九四九號），提起上訴，本院合議庭判決如左：
    主  文
上訴駁回。
    事  實
一緣丁○○（所涉傷害罪，業經本院中壢簡易庭以九十二年度壢簡字第二九號判決
    判處有期徒刑五月確定）於民國九十一年八月二十六日晚上，在桃園縣觀音鄉甘
    泉寺前廣場擺設攤位販賣花生糖，於同日晚上九時三十五分許，丁○○準備收攤
    離開，不慎將其攤販車撞到在旁設攤之甲○○（所涉傷害罪，業經本院中壢簡易
    庭以九十二年度壢簡字第二九號判決判處有期徒刑五月確定），二人因而發生爭
    吵，丁○○遂拿出花生糖削刀追趕並欲傷害甲○○，戊○○見狀，竟與甲○○及
    不詳姓名、年籍之成年男子二人共同基於傷害丁○○之犯意聯絡，於丁○○持花
    生糖削刀追砍甲○○，而甲○○亦在附近拾起鐵棍與丁○○互打之際，戊○○亦
    至附近拾起木棍追至現場欲毆打丁○○，遂先以腳踢開丁○○手上之花生糖削刀
    ，再以腳踹丁○○一下，另二名不詳姓名、年籍之成年男子則在旁圍住丁○○並
    徒手毆打之，旋多位不詳路人拉開丁○○、甲○○而終止其等互毆行為，丁○○
    因而受有頭部外傷併腦血腫、頭皮及臉皮二處深部裂傷之傷害。
二、案經丁○○訴由台灣桃園地方法院檢察署檢察官偵查後聲請簡易判決處刑。
    理  由
一、訊據被告即上訴人戊○○於本院審理時矢口否認有共同傷害同案被告丁○○之犯
    行，辯稱：伊看到同案被告丁○○手持刀子，才用腳踢同案被告丁○○右上臂一
    下，想要將刀子踢下來，而伊拿木棍是要防衛，不是要打同案被告丁○○云云。
    按本案之爭點應係被告一開始有無與同案被告甲○○、不詳姓名、年籍之成年男
    子二人共同基於傷害之犯意聯絡，經查：
    （一）被告於偵查中自承：「‧‧我在擺攤時，甲○○跑來表示丁○○要打架，
          梁拿刀子在揮，我回去拿木棍準備要來擋刀子‧‧。」、「‧‧我只是有
          幫忙將丁○○之刀子踢開，另外也有踢他一下‧‧。」等語（見偵查卷第
          三十五頁背面、第三十六頁）；復於本院調查時供述：「‧‧‧我就到附
          近的垃圾堆拿木棍，就再回去找丁○○，想把他的刀子搶走。當時丁○○
          拿著刀子追甲○○，江不知道從何處拿出鐵棍，二人就打起來。」、「我
          只有踹他。」、「我是拿木棍，但是我沒有用木棍打他，我是用腳踢梁阿
          霖。」、「甲○○是先打，打到丁○○倒下，但是丁○○當時手上有拿刀
          子，那時我才去踢他的。」等語不諱。
    （二）同案被告甲○○於偵查中供述：「‧‧‧他（指丁○○）回稱撞到你又怎
          樣，接著就拿刀子砍我頭部及右手、背部，我就隨手時起地上的鐵棍打他
          。」、「我不知道有人打丁○○，他頭部的傷是他砍我之後，我才拿鐵棍
          反擊」等語（見偵查卷第二十二頁背面）；復於本院調查時證述：「梁阿
          霖用刀子砍我，我就拿鐵棍打他的頭。」、「（問：戊○○到場時有無拿
          鐵棍？）他過來就是搶丁○○的刀子，我沒有看到他拿東西。戊○○過來
          把丁○○的刀子搶走，我們就被拉開了。」等語。
    （三）又同案被告丁○○於偵查中供述：「江就拿了一支角鐵往我頭部打，他的
          朋友也一起打我‧‧‧」等語（見偵查卷第二十三頁）。
    （四）再證人即丁○○之子丙○○（原姓梁）於偵查中證述：「‧‧‧我爸爸要
          去開車來收攤子，後來就有四個人圍上來，其中有一人就拿鐵棍打我爸爸
          。」等語在卷（見偵查卷第二十九頁）。
    （五）另目擊證人乙○○於偵查中亦證述：「（丁○○）氣頭上又與甲○○爭執
          ，就由攤子下面拿了一把半圓形之刀子追甲○○，追到離我一百公尺遠的
          地方‧‧‧」等語（見偵查卷第二十八頁背面）；復於本院調查時證述：
          「‧‧‧‧丁○○就叫他兒子把攤車推走並從攤車底下拿出一把半月形的
          刀子要砍甲○○，一直追甲○○，甲○○當時要找東西抵抗，跑道我左手
          邊的地方後，我就沒有看到發生何事。」等語。
    準此以觀，本件同案被告丁○○係先追打著同案被告甲○○一節，業據被告、同
    案被告甲○○、證人乙○○供陳如上，則被告於同案被告丁○○追打同案被告甲○○已有一段距離之際，本可趁機離開，自無拿木棍防衛之必要。況且被告拾起
    木棍後復追至現場時，同案被告丁○○已被同案被告甲○○壓在地上，並由同案
    被告甲○○持鐵棍、另二名不詳成年男子徒手共同毆打同案被告丁○○，衡情同
    案被告丁○○已處於被毆之劣勢地位，被告腳踢同案被告丁○○顯非單純係為將
    刀子踢下來，用以勸架。是核諸被告之自白、同案被告甲○○、丁○○及證人丙○○、乙○○之陳述相互勾稽，足認本件係因同案被告丁○○、甲○○發生爭吵
    後，同案被告丁○○先拿出花生糖削刀欲傷害同案被告甲○○，被告見狀，即與
    甲○○及不詳姓名、年籍之成年男子二人共同基於傷害丁○○之犯意聯絡，先至
    附近尋找器械，再追至現場與同案被告甲○○、另二名不詳成年男子共同參與毆
    打同案被告丁○○，被告並先以腳踢開同案被告丁○○手上之花生糖削刀，再以
    腳踹同案被告丁○○一下等情，堪予認定。從而，被告辯稱：伊看到同案被告丁○○手持刀子，才用腳踢同案被告丁○○右上臂一下，想要將刀子踢下來，而伊
    拿木棍是要防衛，不是要打同案被告丁○○云云，不足採信。
    （五）至證人丙○○、同案被告丁○○於本院調查時均證述被告有拿鐵棍毆打同
          案被告丁○○云云。按被告自偵查迄本院審理時，均矢口否認有持鐵棍毆
          打同案被告丁○○之犯行，查證人丙○○於偵查中證述其中有一個人拿鐵
          棍打我爸爸等語；同案被告丁○○於偵、審中亦均表示被數人圍毆，當時
          同案被告甲○○持鐵棍毆打伊等語；同案被告甲○○於偵、審中均供述是
          其拿鐵棍毆打同案被告丁○○，被告是後來才到現場，被告沒有拿鐵棍打
          同案被告丁○○等語，從而，稽之證人丙○○於偵查中之證述及同案被告
          丁○○、甲○○於偵、審中之供述，堪認本件應係僅有同案被告甲○○一
          人持鐵棍毆打同案被告丁○○，證人丙○○、同案被告丁○○於本院調查
          時證述被告有拿鐵棍毆打同案被告丁○○云云，尚無積極證據足佐，不足
          為採，附此序明。綜上，本件事證已明，被告犯行堪予認定，應依法論科
          。
二、核被告所為，係犯刑法第二百七十七條第一項之普通傷害罪。被告與同案被告甲○○及不詳姓名、年籍之成年男子二人間，有犯意聯絡及行為分擔，為共同正犯
    。原審以被告有共同傷害之同案被告丁○○之犯行，事證均臻明確，援引刑法第
    二百七十七條第一項、第二十八條、第四十一條第一項前段、罰金罰鍰提高標準
    條例第一條前段、第二條，判處被告有期徒刑五月，如易科罰金，以三百元折算
    一日，其認事用法均無違誤之處，量刑亦屬妥適，應予維持。被告上訴意旨，仍
    執陳詞，任意指摘原審判決不當，為無理由，應予駁回。
三、本件被告經合法傳喚，無正當理由未到庭，爰依刑事訴訟法第三百七十一條規定
    ，不待其陳述逕行判決。
據上論斷，應依刑事訴訟法第四百五十五條之一第三項、第三百六十八條、第三百七
十一條，判決如主文。
本案經檢察官魏雯祈到庭執行職務。
中      華      民      國    九十二    年      十      月     八       日
                              臺灣桃園地方法院刑事第一庭
                                  審判長法  官  吳爭奇
                                        法  官  胡芷瑜
                                        法  官  黃梅淑
右正本證明與原本無異。
不得上訴。
                                        書記官  孫立文
中        華        民        國   九十二   年   十   月    十三    日


司法院資訊處製作；財團法人民間司法改革基金會備份。
